【裁判字號】    97,交聲,620
【裁判日期】    970414
【裁判案由】    聲明異議
【裁判全文】
臺灣高雄地方法院刑事裁定             97年度交聲字第620號
原處分機關  交通部公路總局高雄區監理所
異  議  人
即受處分人  甲○○
上列異議人因違反道路交通管理處罰條例案件，對於交通部公路
總局高雄區監理所中華民國97年3 月19日所為之裁決處分（原處
分案號：高監自裁字第裁80-ZEB002154號）聲明異議，本院裁定
如下：
    主  文
異議駁回。
    理  由
一、汽車行駛於高速公路、快速公路或設站管制之道路，不遵使
    用限制、禁止、行車管制及管理事項之管制規則而行車速度
    超過規定之最高速限或低於規定之最低速限者，處汽車駕駛
    人新臺幣（下同）3,000 元以上6,000 元以下罰鍰，道路交
    通管理處罰條例第33條第1 項第1 款定有明文。又按，違反
    該條例第33條第1 項第1 款之事件，超過規定之最高速限20
    公里以上未滿40公里，未於應到案期限內繳納或到案聽候裁
    決，而逾越應到案期限60日以上者，處6,000元罰鍰，亦有
    違反道路交通管理事件統一裁罰基準及處理細則第2 條及違
    反道路交通管理事件統一裁罰基準表可參。
二、原處分意旨略以：異議人即受處分人甲○○於民國94年5 月
    3 日上午10時51分許，駕駛VH-8329 號自用小客車，行駛於
    國道10號西向16.8公里處，於速限80公里時，行駛速度經雷
    達測定為104 公里，超速24公里，為警拍照並逕行舉發，並
    由原處分機關以在高速公路超速行駛為由，裁處罰鍰6,000
    元之事實，業據異議人自承在卷，並有內政部警政署國道公
    路警察局舉發違反道路交通管理事件通知單、交通部公路總
    局高雄區○○道路交通管理事件裁決書各1 紙附卷可稽。
三、聲明異議意旨略以：97年3 月5 日陳述單辦理前，沒有收到
    違規通知單，97年3 月14日收到國道公路警察局第五警察隊
    書函後才去鳳山郵局領取，才知違規超速，故請撤銷原處分
    云云。
四、經查：
（一）受處分人於97年3 月19日後收受上開裁決書後，於同年月
      21日向本院聲明異議，有交通部公路總局高雄區○○道路
      交通管理事件裁決書、本院刑事科收文戳在卷可查，足認
      其聲明異議於接到裁決書之翌日起20日內提出，程序上應
      屬適法，合先敘明。
（二）按「處理違反道路交通管理事件，有關文書送達之程式，
      依行政程序法之規定。」此為違反道路交通管理事件統一
      裁罰標準及處理細則第5 條所明定。又行政程序法第74條
      規定：「送達，不能依前2 條規定為之者，得將文書寄存
      送達地之地方自治或警察機關，並作送達通知書兩份，1
      份黏貼於應受送達人住居所、事務所、營業所或其就業處
      所門首，另1 份交由鄰居轉交或置於該送達處所信箱或其
      他適當位置，以為送達。前項情形，由郵政機關為送達者
      ，得將文書寄存於送達地之郵政機關。寄存機關自收受寄
      存文書之日起，應保存3 個月」，是舉發機關應依行政程
      序法之規定，送達交通違規舉發單。
（三）本件受處分人於上開時、地之超速違規事實，有內政部警
      政署國道公路警察局舉發違反道路交通管理事件通知單附
      卷可稽，為受處分人所不爭執，而本件舉發通知單，係由
      原舉發單位即國道公路警察局，於94年8 月22日以掛號郵
      務方式寄送至受處分人位於高雄縣鳳山市○○街125 巷16
      弄5 號車籍及戶籍住所，郵務人員因未晤受送達人或同居
      人，遂於同年月23日將該舉發通知單寄存於應受送達地之
      郵政機關即鳳山郵局，並作送達通知書2 份，1 份黏貼於
      受處分人上址門首，另1 份置於該送達處所信箱或其他適
      當位置，以為送達等情，有內政部警察署國道公路警察局
      第五警察隊97年3 月31日公警五交字第0970502066號函暨
      所附送達證書影本等在卷可稽，受處分人亦自承上開舉發
      通知單係自鳳山郵局領取，堪認上開舉發通知單係寄存於
      鳳山郵局無誤，原舉發單位依受處分人戶籍及車籍地址掛
      號郵寄送達該舉發通知單，核諸上開寄存送達程序，依法
      即無不合。從而，受處分人辯稱未收到通知單，請求撤銷
      原處分云云，即無可採。
五、綜上，原處分機關依違反道路交通管理處罰條例第33條第1
    項第1 款、違反道路交通管理事件統一裁罰基準及處理細則
    第2 條及違反道路交通管理事件統一裁罰基準表等規定，裁
    處受處分人罰鍰6,000 元，即無違誤。受處分人猶執前詞，
    指摘原處分不當，為無理由，應予駁回。
據上論斷，應依道路交通案件處理辦法第19條，裁定如主文。
中    華    民    國    97    年    4    月    14    日
                  交通法庭    法  官  張琬如
以上正本證明與原本無異。
如不服本裁定，應於收受送達後5 日內向本院提出抗告狀。
中    華    民    國    97    年    4     月    14    日
                              書記官  劉甄庭


司法院資訊處製作；財團法人民間司法改革基金會備份。
